【裁判字號】    98,財管,48
【裁判日期】    980813
【裁判案由】    指定遺產管理人
【裁判全文】
臺灣板橋地方法院民事裁定            98年度財管字第48號
聲  請  人  兆豐國際商業銀行股份有限公司永和分公司
法定代理人  乙○○
上列聲請人聲請對被繼承人丙○○指定遺產管理人事件，本院裁
定如下：
    主      文
選任甲○○（女，民國○○年○ 月○○日生、身分證統一編號：Ｚ000
000000號）為被繼承人丙○○（男、民國○○年○ 月○○日生、身分
證統一編號：Ｚ000000000號、生前最後設籍臺北縣中和市○○路
160 巷25號12樓、民國97年12月24日死亡）之遺產管理人。
程序費用由被繼承人丙○○之遺產負擔。
     理     由
一、按繼承開始時，繼承人之有無不明，而無親屬會議或親屬會
    議未於1 個月內選定遺產管理人者，利害關係人或檢察官得
    聲請法院選任遺產管理人，並由法院依公示催告程序，定6
    個月以上之期限，公告繼承人，命其於期限內承認繼承；又
    被繼承人之所有繼承人均拋棄其繼承權者，亦準用關於無人
    承認繼承之規定，民法第1177條、第1178條第2 項、第1176
    條第6 項定有明文。
二、本件聲請意旨略以：被繼承人丙○○於民國95年8 月2 日向
    聲請人簽訂借款契約書，並於95年8 月15日向聲請人借貸新
    台幣215 萬元整，約定依年金法分20年按月攤付本息，詎被
    繼承人於97年10月14日後即未再依約繳付本息，嗣被繼承人
    於97年12月24日死亡，其繼承人駱文莉已拋棄繼承並經鈞院
    准予備查在案，其他繼承人已死亡，且其親屬會議並未於一
    個月內選定遺產管理人，致聲請人對被繼承人遺產無法行使
    權利。為確保聲請人之權利，聲請人以利害關係人身分請求
    鈞院依職權裁定選任甲○○地政士為被繼承人丙○○之遺產
    管理人等語。
三、經查，聲請人上開主張，業據聲請人提出借款契約書影本、
    借款支用書影本、被繼承人除戶戶籍謄本、本院輔家科春竹
    字第028181號函影本、被繼承人生父母、養父戶籍謄本等件
    為證，並經本院調閱本院98年度繼字第417 號卷宗經核無訛
    ，堪信為真實。
四、又聲請人具狀推薦執業地政士甲○○擔任被繼承人之遺產管
    理人，並提出甲○○地政士之同意書、地政士臺北市地政市
    公會會員證影本為佐。本院審酌甲○○既經考試院考試暨檢
    覈及格，具有地政士身分，其對於遺產管理事件應甚熟稔，
    並就遺產管理人職務之遂行，有所助益，且其身為地政士，
    應會秉公辦理，要不致有利害偏頗之虞，為保障債權人之利
    益及期程序之公正、公信起見，本院認以選任地政士甲○○
    為被繼承人丙○○之遺產管理人為適當。準此，聲請人以利
    害關係人身分，聲請選任甲○○為被繼承人丙○○之遺產管
    理人，核與首揭規定尚無不合，應予准許。
五、依非訟事件法第157 條，裁定如主文。
中    華    民    國    98    年    8     月    13    日
                  家事法庭  法  官  黃惠瑛
以上正本係照原本作成。
如對本裁定抗告須於裁定送達後10日內向本院提出抗告狀。
中    華    民    國    98    年    8     月    14    日
                            書記官  王苑琦


司法院資訊處製作；財團法人民間司法改革基金會備份。
